【裁判字號】    98,交聲,352
【裁判日期】    980403
【裁判案由】    違反道路交通管理處罰條例聲明異議
【裁判全文】
臺灣士林地方法院交通事件裁定         98年度交聲字第352號
原處分機關  交通部公路總局臺北區監理所基隆監理站
受處分人    甲○○
即異議人
上列受處分人因違反道路交通管理處罰條例案件，對於交通部公
路總局臺北區監理所基隆監理站民國98年3 月17日所為之裁決（
原處分案號：基監字第裁42-C00000000號），聲明異議，本院裁
定如下：
        主  文
異議駁回。
        理  由
一、原處分意旨略以：異議人即受處分人甲○○於民國97年12月
    23日13時35分許，駕駛車牌號碼4071-VH 號自用一般小客車
    ，行經台北縣臺二線26號橋路口處，經警舉發「闖紅燈（直
    行往石門方向）」，爰依道路交通管理處罰條例第53條第1
    項規定，處罰鍰新臺幣（下同）2 千7 百元，並依同條例第
    63條第1 項第3 款（裁決書漏載第1 項第3 款）規定記違規
    點數3 點。
二、異議意旨略以：異議人於民國97年12月23日，沿臺二線由金
    山往石門富基漁港方向行進，遭警攔停取締闖紅燈，惟警方
    並未在距路口紅綠燈50至100 公尺內攔停，而是在過了路口
    約1 公里才攔停，而當時其車時速僅3 、40公里，不可能闖
    紅燈，況員警指其闖紅燈要有照片為證，爰依法聲明異議。
三、道路交通安全規則第90條規定，駕駛人駕駛汽車，應遵守道
    路交通標誌、標線、號誌之指示，並服從交通指揮人員之指
    揮。又道路交通管理處罰條例第53條第1 項規定，汽車駕駛
    人，行經有燈光號誌管制之交岔路口闖紅燈者，處1 千8 百
    元以上5千4百元以下罰鍰。同條例第63條第1項第3款規定，
    汽車駕駛人有第53條情形者，除依原條款處罰鍰外，並記違
    規點數3點。
四、經查，（1） 異議人不爭執於97年12月23日13時35分許，駕
    駛車號4071-VH 號小客車，行經臺北縣石門鄉臺二線26.2 K
    金山往石門方向處之舉發違規地點。（2） 據證人即本件舉
    發異議人違規之員警乙○○證稱：本案係其所舉發，97年12
    月23日13時35分許，其駕駛警車執行巡邏勤務，行經石門鄉
    ○○路及臺二線路口處，其車在中山路方向等紅綠燈，當中
    山路綠燈亮起約3 至5 秒後，其要左轉臺二線往三芝方向到
    石門加油站簽巡邏表，此時異議人的車子沿臺二線以約6 、
    70公里時速闖紅燈，其追到距離該路口約1 百公尺之石門國
    中處即鳴笛，惟異議人不理，其追至石門國中前方約2 、3
    百公尺處之石門加油站處攔下異議人，告知闖紅燈，並帶異
    議人返回違規路口看號誌燈等語（本院卷第12頁、第13頁）
    ，並繪製舉發地點之現場圖1 紙供參（本院卷第16頁），是
    依證人乙○○所述，當石門鄉○○路方向之號誌燈綠燈時，
    臺二線方向號誌即變為紅燈，異議人於該路口臺二線方向之
    交通號誌為紅燈時穿越路口。而衡諸異議人陳述不認識證人
    ，與證人無過節（本院卷第14頁），另證人乙○○於本院作
    證時具結願負偽證罪責，自無任意指摘異議人交通違規之必
    要，並佐以異議人供稱當時天色明朗，堪認證人應無誤判違
    規事實之虞，是其證言自堪採信。（3） 再者，證人乙○○
    證稱：異議人在石門加油站被攔下後，經其告知闖紅燈違反
    交通處罰條例第53條，異議人即當場咆哮表示沒有闖紅燈，
    之後異議人稱可否開「小一點」，做一點業績就好，經其拒
    絕，之後異議人拒絕在舉發單簽名等語（本院卷第12頁），
    而異議人亦坦稱：警察表示因其闖紅燈才取締，其對警察說
    取締不過是為了要做業績，請警察開「小一點的」，不要開
    闖紅燈的違規，不要說沒有給他們做業績，但警察不可能順
    其意，並指稱其闖紅燈是事實等語（本院卷第11頁），衡諸
    舉發當時之情況，如異議人確無闖紅燈之事實，其何以退而
    要求員警勿就「闖紅燈」之違規開罰，進而要求虛開情節較
    輕之交通違規罰單，異議人所為顯屬可議，益證其違規心虛
    。（4） 異議人雖辯稱：員警攔停地點與所指違規地點相距
    600 公尺，不能在其已離開現場很遠之後才指其闖紅燈云云
    。惟查異議人闖紅燈之後，員警乙○○即鳴笛尾隨異議人示
    意停車，已立即採取舉發之作為，俱如前述，況依道路交通
    管理處罰條例第7 條之2 第1 項第1 款規定，汽車駕駛人有
    闖紅燈之行為，當場不能或不宜攔截製單舉發者，得逕行舉
    發，是員警縱不追躡異議人亦得逕行舉發，是自不以員警追
    躡異議人之距離長短作為異議人有無闖紅燈之依據，異議人
    前開所辯，並不足取。異議人雖又爭執員警舉發當時未有拍
    照云云，然道路行車甚難預期掌握駕駛人違規狀況，縱未即
    時當場採證拍照，亦不得據此即逕認無違規事實，是異議人
    指摘無照片可資為證，尚非可採。（5） 綜上，本件證人乙
    ○○之證詞既非有誣陷異議人之虞，且不違論理法則，自不
    以攔車地點有爭執或未有違規採證照片，即認異議人無舉發
    違規之事實，本件異議人未遵守交通號誌違規行為堪以認定
    。
五、異議人交通違規行為屬實，業如前述，則原處分機關依道路
    交通管理處罰條例第53條第1 項裁處罰鍰2 千7 百元，並依
    同條例第63條第1 項第3 款記違規點數3 點，即無違誤，異
    議人異議為無理由，應予駁回。
六、據上論斷，應依道路交通案件處理辦法第19條，裁定如主文
    。
中    華    民    國    98    年    4     月     3    日
                                交通庭法  官  杜惠錦
以上正本證明與原本無異。
如不服本裁定，應於送達後5日內，向本院提出抗告狀。
                                      書記官  蘇彥宇
中    華    民    國    98    年    4     月     7    日


司法院資訊處製作；財團法人民間司法改革基金會備份。
